臺灣苗栗地方法院刑事宣示判決筆錄　　　 96年度訴字第248號
公　訴　人　臺灣苗栗地方法院檢察署檢察官
被　　　告　乙○○
　　　　　　　　　　（另案在監執行）
指定辯護人　本院公設辯護人　甲○○
上列被告因毒品危害防制條例等案件（起訴案號：96年度毒偵字
第217 號；追加起訴案號：96年度毒偵字第198 、598 、616 號
、96年度偵字第2607、2608號），於中華民國96年8 月3 日下午
4 時，在本院第二法庭宣示判決，出席職員如左：
　　　　　　法　官　蔡志宏
　　　　　　書記官　張玉楓
　　　　　　通　譯　劉漢昌
法官起立朗讀判決主文、犯罪事實要旨、處罰條文、附記事項，
及告以上訴限制、期間並提出上訴狀之法院，且諭知記載其內容
如下：
一、主  文：
乙○○犯如附表各罪名欄所示之罪，均累犯，各處刑及減刑如附
表處刑欄所示之刑。應執行有期徒刑壹年參月。扣案之海洛因拾
肆小包（合計淨重壹點參柒公克，空包裝總重貳點玖壹公克）及
海洛因壹小包（淨重零點零貳公克，空包裝重零點貳柒公克）沒
收銷燬，注射針筒壹支沒收。
二、犯罪事實要旨：
乙○○基於個別犯意，所為各犯行，詳如附表各犯罪事實要旨欄
所示；其中施用毒品部分係觀察、勒戒釋放後5 年內再犯。
三、處罰條文：
    刑法第30條第1 項、第339 條第1 項、毒品危害防制條例第
    10條第1 、2 項。
四、本判決除有下列情形外，不得上訴：
（一）於本院訊問被告並告以所認罪名、法定刑及所喪失權利之
      程序終結前，被告撤銷協商合意或檢察官撤回協商聲請者
      。
（二）被告協商之意思非出於自由意志者。
（三）被告所犯之罪為死刑、無期徒刑、最輕本刑3 年以上有期
      徒刑之罪，或高等法院管轄第1 審案件。
（四）被告有其他較重之裁判上一罪之犯罪事實者。
（五）法院認應諭知免刑或免訴、不受理者。
（六）協商判決所科之刑，非屬宣告緩刑之刑、2 年以下有期徒
      刑、拘役或罰金。
五、如不服本件判決，而有前項各款所列情形之1 者，得自收受
    本判決筆錄正本之日起10日內，向本院提出上訴書狀，上訴
    於第2 審法院。
中　　華　　民　　國　　96　　年　　8 　　月　　3 　　日
                  刑事第一庭  書記官  張 玉 楓
                              法  官  蔡 志 宏
以上正本證明與原本無異。
                              書記官  張 玉 楓
中　　華　　民　　國　　96　　年　　8 　　月　　7 　　日
附記論罪之法條全文：
中華民國刑法第339條
意圖為自己或第三人不法之所有，以詐術使人將本人或第三人之
物交付者，處5 年以下有期徒刑、拘役或科或併科1 千元以下罰
金。
以前項方法得財產上不法之利益或使第三人得之者，亦同。
前二項之未遂犯罰之。
毒品危害防制條例第10條
施用第一級毒品者，處 6 月以上 5 年以下有期徒刑。
施用第二級毒品者，處3 年以下有期徒刑。
附表：
編號一（96年度毒偵字第198號）
一、罪名：施用第一級毒品。
二、處刑：有期徒刑柒月，減為有期徒刑參月又拾伍日。扣案之
    海洛因拾肆小包（合計淨重壹點參柒公克，空包裝總重貳點
    玖壹公克）沒收銷燬。
三、犯罪事實要旨：
    乙○○於96年2 月3 日清晨4 時許，在其友人位於苗栗縣頭
    份鎮○○里○○鄰○○路37巷13號之住處內，施用第1 級毒品
    海洛因1 次並經警方扣得其所有供其施用之第1 級毒品海洛
    因14包（合計淨重1. 37 公克，空包裝總重2.91公克）。
編號二（96年度毒偵字第198號）
一、罪名：施用第二級毒品。
二、處刑：有期徒刑陸月，減為有期徒刑參月。
三、犯罪事實要旨：
    乙○○於96年2 月3 日為警採尿回溯96小時內之某時，在其
    友人位於苗栗縣頭份鎮○○里○○鄰○○路37巷13號之住處內
    ，施用第2 級毒品安非他命1 次。
四、附記事項：該次警方查獲扣得之第2 級毒品安非他命13 包
    （警秤淨重2.4 公克）為林世傑所有，與本案無關，不於本
    案中宣告沒收銷燬。
編號三（96年度毒偵字第217號）
一、罪名：施用第一級毒品。
二、處刑：有期徒刑柒月，減為有期徒刑參月又拾伍日。扣案之
    海洛因壹小包（淨重零點零貳公克，空包裝重零點貳柒公克
    ）沒收銷燬，注射針筒壹支沒收。
三、犯罪事實要旨：
    乙○○於96年2 月5 日22時許，在其位於苗栗縣竹南鎮○○
    里○○街187 巷15號509 室之租屋處內，施用第1 級毒品海
    洛因1 次，並經警方扣得其所有供其施用之第1 級毒品海洛
    因1 包（淨重0.02公克，空包裝重0.27公克）及注射針筒1
    支。
編號四（96年度毒偵字第217號）
一、罪名：施用第二級毒品。
二、處刑：有期徒刑陸月，減為有期徒刑參月。
三、犯罪事實要旨：
    乙○○於96年2 月6 日2 時20分許為警採尿回溯96小時內之
    某時（但與上開編號二之時間不同），在不詳之處所內，施
    用第2 級毒品安非他命1 次。
編號五（96年度毒偵字第598、616號）
一、罪名：施用第一級毒品。
二、處刑：有期徒刑柒月，減為有期徒刑參月又拾伍日。
三、犯罪事實要旨：
    乙○○於96年3 月4 日清晨4 時許，在其友人位於苗栗縣頭
    份鎮民權里9 鄰47之3 號之住處內，施用第1 級毒品海洛因
    1 次。
編號六（96年度毒偵字第598、616號）
一、罪名：施用第二級毒品。
二、處刑：有期徒刑陸月，減為有期徒刑參月。
三、犯罪事實要旨：
    乙○○於96年3 月4 日17時40分許為警採尿回溯96小時內之
    某時，在其友人位於苗栗縣頭份鎮民權里9 鄰47之3 號之住
    處內，施用第2 級毒品安非他命1 次。
編號七（96年度偵字第2607、2608號）
一、罪名：幫助犯詐欺取財罪。
二、處刑：有期徒刑伍月，減為有期徒刑貳月又拾伍日。
三、犯罪事實要旨：
    乙○○基於幫助詐欺取財之未必故意，於95年年底某日某時
    ，在位於苗栗縣頭份鎮蟠桃里某處，將其所有之郵局儲金帳
    戶（帳號係00000000000000號）存摺、提款卡等物，以5000
    元之代價，出賣並交付給真實姓名、年籍不詳之人。其後輾
    轉流吳俊傑手中，吳俊傑即意圖為自己不法之所有，以網路
    詐術之方法，使陳永智匯款3000元到上述帳戶而交付本人之
    物。乙○○因此幫助吳俊傑詐欺取財得逞。
